臺灣高等法院刑事判決
109年度上易字第1863號
上  訴  人  臺灣臺北地方檢察署檢察官
被      告  陳泓志
選任辯護人  陳宗奇律師（法扶律師）
上列上訴人因被告公共危險案件，不服臺灣臺北地方法院109年
度易字第190號，中華民國109年8月20日第一審判決（起訴案號
：臺灣臺北地方檢察署108年度偵字第10765號），提起上訴，本
院判決如下：
    主  文
上訴駁回。
    理  由
壹、公訴意旨略以：被告陳泓志（下稱被告）因於民國105年4月
    間涉犯竊盜案件，為臺灣臺北地方檢察署（下稱臺北地檢署
    ）檢察官起訴，尚於臺灣臺北地方法院（下稱原審法院）審
    判中而心生不滿，竟基於預備放火燒燬現有人所在之建築物
    之犯意，於108年1月23日凌晨1時25分許，先以不明容器空
    瓶盛裝汽油後，騎乘車牌號碼000－0000號普通重型機車（下
    稱本案機車）到臺北市○○區○○街○○○○○街○00段00號，將本案
    機車停放後，再攜帶上開汽油徒步經臺北市中正區博愛路（
    下稱博愛路）轉入至臺北市中正區重慶南路（下稱重慶南路
    ）1段126巷之原審法院北大門旁吸菸處牆角空地（下稱本案
    空地）上，見四下無人之際，將汽油潑灑在本案空地上，隨
    即離開，走回本案機車停放處，再騎乘本案機車逃離。嗣經
    原審法院值勤法警聞到汽油味，前來查看，發現本案空地遭
    人潑灑汽油，隨即用水清洗，始未釀禍，因認被告涉犯刑法
    第173條第4項、第1項預備放火燒燬現有人所在建築物罪嫌
    云云。
貳、按犯罪事實應依證據認定之，無證據不得認定犯罪事實；不
    能證明被告犯罪或其行為不罰者，應諭知無罪之判決，刑事
    訴訟法第154條第2項、第301條第1項分別定有明文。次按認
    定不利於被告之事實，須依積極證據，苟積極證據不足為不
    利於被告事實之認定時，即應為有利被告之認定，更不必有
    何有利之證據，復有最高法院30年上字第816號判例意旨可
    資參考。又事實之認定，應憑證據，如未能發現相當證據，
    或證據不足以證明，自不能以推測或擬制之方法，為裁判基
    礎；認定犯罪事實，所憑之證據，雖不以直接證據為限，間
    接證據亦包括在內，然無論直接或間接證據，其為訴訟上之
    證明，須於通常一般之人均不致於有所懷疑，而得確信其為
    真實之程度者，始得據之為有罪之認定，倘其證明尚未達到
    此一程度，而有合理性懷疑之存在時，即無從為有罪之認定
    ，此亦有最高法院40年台上字第86號、76年台上字第4986號
    判例意旨可參。參以刑事訴訟法第161條第1項亦規定，檢察
    官就被告犯罪事實，應負舉證責任，並指出證明之方法，是
    檢察官對於起訴之犯罪事實，應負提出證據及說服之實質舉
    證責任，倘其所提出之證據，不足為被告有罪之積極證明，
    或其指出證明之方法，無從說服法院以形成被告有罪之心證
    ，基於無罪推定之原則，自應為被告無罪判決之諭知（最高
    法院92年台上字第128號判例意旨參照）。
參、再「犯罪事實應依證據認定之，無證據不得認定犯罪事實；
    有罪之判決書應於理由內記載認定犯罪事實所憑之證據及其
    認定之理由，刑事訴訟法第154條第2項及第310條第1款分別
    定有明文。而犯罪事實之認定，係據以確定具體的刑罰權之
    基礎，自須經嚴格之證明，故其所憑之證據不僅應具有證據
    能力，且須經合法之調查程序，否則即不得作為有罪認定之
    依據。倘法院審理之結果，認為不能證明被告犯罪，而為無
    罪之諭知，即無前揭第154條第2項所謂『應依證據認定』之犯
    罪事實之存在。因此，同法第308條前段規定，無罪之判決
    書只須記載主文及理由。而其理由之論敘，僅須與卷存證據
    資料相符，且與經驗法則、論理法則無違即可，所使用之證
    據亦不以具有證據能力者為限，即使不具證據能力之傳聞證
    據，亦非不得資為彈劾證據使用。故無罪之判決書，就傳聞
    證據是否例外具有證據能力，本無須於理由內論敘說明」（
    最高法院100年度台上字第2980號判決意旨參照）。本案既
    認不能證明被告犯罪，揆之前開說明，自無庸就本判決所引
    證據是否具有證據能力加以論析。　　
肆、公訴意旨認被告涉犯預備放火燒燬現有人所在建築物犯行，
    無非以被告於偵查之供述、證人即原審法院案發當日值勤法
    警施博薰於偵查之證述、證人即臺北市政府警察局中正第一
    分局介壽路派出所員警蔡鴻舜於偵查之證述、證人蔡鴻舜職
    務報告、車輛詳細資料報表、交通大隊E化違規記錄、調閱
    錄影監視器影像檔案一覽表、監視器設置位置圖、模擬路徑
    圖、監視錄影器翻拍照片、臺北地檢署政風室簽呈、案發現
    場監視器翻拍照片、被告使用之門號0000000000號行動電話
    （下稱本案行動電話門號）案發當時之通聯紀錄、行動上網
    基地台紀錄、台灣大哥大股份有限公司（下稱台灣大哥大公
    司）108年10月3日台信網字第1080002671號函等為主要論據
    。訊據被告堅詞否認有何預備放火燒燬現有人所在建築物之
    犯行，辯稱：我沒有在起訴書所載的時間騎車去原審法院，
    那時候我在家裡睡覺，這件事情不是我做的等語。
伍、本院之判斷
一、本案機車車主為被告之妹陳惠玲，但為被告平常上班代步所
    用之車輛，又本案行動電話門號用戶名稱為陳惠琪，然為被
    告於起訴書所載案發時間所使用之行動電話門號等情，業據
    被告自承在卷（見偵字卷第44頁、審易字卷第50至51頁），
    且有車輛詳細資料報表（見他字卷第39頁）及台灣大哥大資
    料查詢（見偵字卷第57頁）等附卷可稽；再本案空地確於上
    開時間遭人潑灑不明液體，亦經證人施博薰於偵查、原審證
    述明確（見偵字卷第15至16頁、易字卷第116至121頁），且
    有事發後已清除不明液體之本案空地照片、證人施博薰於偵
    查提出之本案空地照片等在卷可按（見他字卷第5頁、偵字
    卷第21至31頁），此部分事實均堪認定。
二、本案無法認定行為人於案發當時潑灑在本案空地上之不明液
    體為汽油
(一)證人施博薰於偵查證稱：那天晚上我是值班，大概是晚上將
    近1時許，在法警休息室內聞到窗外有汽油味，我們值班就
    去查看，後來發現在囚車道的布告欄有味道；因為當時很暗
    ，看不來有油漬，不過我們有聞且用手觸摸，確認潑灑範圍
    ，周圍我們也有找過看有沒有瓶子，後來我們就用水把汽油
    沖掉，沖到沒有味道為止；遭潑灑汽油位置是布告欄的後方
    ，機車停放的地板也有汽油，摸了之後發現滑滑的，且有濃
    郁汽油味，可以確認為汽油云云（見偵字卷第15至16頁），
    固證稱伊可確認該液體確為汽油。
(二)惟證人施博薰於原審證稱：108年1月23日凌晨值班有發現北
    大門旁吸菸處牆角空地有遭不明人士潑灑汽油，是先聞到味
    道，因為我們的休息室旁邊就是那道牆壁，從窗戶飄進來很
    濃的汽油味，當時我跟另一位值班的學長就去外面看，發現
    牆角有明顯被汽油潑灑的痕跡，遭潑灑的範圍大概布告欄正
    對面的牆壁整片都有被潑灑汽油的痕跡；在發現汽油味之前
    沒聽到任何聲響，除了潑灑汽油外，沒有其他點燃情形，當
    時有找一下周圍，沒看到其他東西，也沒有發現瓶罐之類的
    ，之所以知道潑灑的液體是汽油是因為那個味道很濃，其實
    我們也有用手去觸摸牆上的液體，味道就是汽油味，味道不
    一樣，不會是油漆，至於有無可能是其他具汽油味的東西則
    不敢保證，但當下認為那個很明顯是汽油的味道；沒有當場
    拍照，當時很暗，完全沒有燈，我們試著拍也拍不出東西，
    就沒有特別留下照片，當時也沒有先圍起來，等隔天早上再
    來存證，因為怕有危險，就即時做處理；我在任職法警工作
    前，沒有近距離接觸汽油或柴油的工作經驗，我沒辦法說一
    定確定當時所觸摸的是汽油而非柴油或其他具揮發性之有機
    溶劑，但我認為跟我去加油站自助加油時所碰到的汽油幾乎
    是一樣的等語明確（見易字卷第117至120頁）。觀諸證人施
    博薰上開證述，可知證人施博薰並未就本案被潑灑之液體做
    採集送驗，以確認該液體為何物質，伊僅依該液體之氣味與
    觸感而認為該液體為汽油。衡諸證人施博薰並無近距離接觸
    汽油或柴油等具助燃性油品之工作經驗，自難僅憑證人施博
    薰之證述，即認定案發當時被潑灑在本案空地之液體確為汽
    油。
三、本案機車及本案行動電話門號雖均係被告使用，但尚無法認
    定被告為本案犯行之行為人
(一)案發當時騎乘本案機車，且在本案空地附近走動與逗留之人
    是否為被告，並非無疑
  1.證人蔡鴻舜於原審證稱：當時調查就只有靠監視器，是一直
    往回調閱，有調閱重慶南路1段126巷、博愛路及貴陽街，還
    有其他的是從中正橋下來一直到我們轄區的這段路；也有調
    閱案發當時的監視器畫面，依據當時調閱結果，案發時間前
    後沒看到其他人，就只有出現影像中這個人；我現在講的日
    期都是108年1月23日，因為我也是從126巷往回調，凌晨1時
    16分時嫌疑人騎機車到貴陽街靠近延平南路口的人行道停放
    ，之後步行沿貴陽街往東至博愛路右轉，再從博愛路穿越馬
    路至126巷，從126巷進到地院吸煙區的部分鏡頭已經拍不到
    ，所以我只能看到他從博愛路進入126巷，7分鐘後他從126
    巷離開，沿原路回到停放機車處再騎車離開，就是他字卷第
    37頁照片，時間是凌晨1時41分，我看到的監視器畫面是如
    此；偵字卷第89頁之路線圖為我所繪製，是根據我調閱監視
    器的路線繪製而成，發現最清楚、照到車牌號碼的照片是出
    現在中正橋下，就是他字卷第37頁第2張照片那一張（攝影
    時間為108年1月23日凌晨1時4分)，因為中間該車有在繞路
    ，根據他字卷第37頁照片，嫌疑人是正要去停車準備犯案等
    語（見易字卷第122至125頁）。
　2.經原審於109年6月5日準備程序當庭勘驗本案案發過程之監
    視器錄影光碟（下稱本案錄影畫面），由錄影畫面中可知於
    案發時間時，確實有1名無法直接自錄影畫面辨識該人人別
    之人在本案空地附近走動與逗留，惟並未拍攝到該人有為本
    案犯行之情形，此觀原審109年6月5日勘驗筆錄及勘驗檔案
    擷圖自明（見易字卷第62至67、71至96頁）。
  3.參諸證人蔡鴻舜於原審證稱：「（問：嫌疑人於重慶南路3
    段被拍到車牌號碼後，為何你沒有往前追溯其從何而來，以
    及嫌疑人於凌晨1時41分從貴陽街離開後，為何沒有追蹤其
    去向？）凌晨1時4分之前位置是屬於新北市的轄區，我們調
    閱並不方便，當時請示所長的結果是交給偵查隊就好」、「
    （問：所以新北的部分你都沒有去追？）完全沒有」、「（
    問：嫌疑人從貴陽街離開時，此部分為何沒有去追？）我認
    為他是從新北市來的，離開應該也是回新北市，所以對我來
    說沒有繼續調閱的價值，因為我從他的來向已經看到車號」
    、「他有沒有回新北市與我無關，我只是說如果他已經回新
    北市，那我也不會再去那邊調，所以我也不需要去調」、「
    （問：但是因為你認為嫌疑人會回到新北市，所以你才沒有
    調閱，否則他離開貴陽街後仍於臺北市內的行進方向，你應
    該還可以追查的到，是否如此？）是」等語（見易字卷第12
    6至127頁），依此證人所證，顯無從知悉該人騎乘本案機車
    離開後路線及最後停放位置為何。
  4.觀諸證人蔡鴻舜上開證述及原審109年6月5日準備程序當庭
    勘驗本案錄影畫面結果，雖可認定當時確有1人騎乘本案機
    車在原審法院附近繞路，亦有人在本案空地附近走動與逗留
    ，但無法確認該人確係被告本人。再者，就證人蔡鴻舜所調
    閱之監視器錄影畫面（見他字卷第31至37頁）、臺北地檢署
    所提監視器錄影畫面（見他字卷第6至9頁）與原審勘驗監視
    器錄影檔案結果相互比對，亦無法明確辨識該名出現在本案
    空地附近之人或騎乘本案機車之人的身形與樣貌與被告是否
    相同。是以案發當時騎乘本案機車，且在本案空地附近走動
    與逗留之人是否即係被告，並非無疑。自難因被告平日代步
    使用之本案機車於案發時出現在本案空地附近，即認定本案
    行為人確為被告。
(二)檢察官雖提出本案行動電話門號案發當時之通聯紀錄、行動
    上網基地台紀錄及台灣大哥大公司108年10月3日台信網字第
    1080002671號函（見偵字卷第59至61、95頁），欲證明被告
    案發當時確出現於本案空地云云。經查：
　1.本案行動電話門號通聯之基地台相關資訊如下：
　　(1)於108年1月23日凌晨「0時45分50秒」進入基地台，基地
       台停留時間為17秒，離開基地台時間為同日凌晨0時46分
       7秒；離開基地台地址為「新北市○○區○○路0段000巷00號
       0樓頂」。
　　(2)下一筆為同日凌晨「0時46分7秒」進入基地台，基地台
       停留時間為1967秒，離開基地台時間為同日凌晨1時18分
       54秒；離開基地台地址為「臺北市○○區○○街0段00號7樓
       頂」。
　　(3)再下一筆為同日凌晨「1時46分20秒」進入基地台，基地
       台停留時間為3600秒，離開基地台時間為同日凌晨2時46
       分20秒；離開基地台地址為「新北市○○區○○路0○00號00
       樓」，有本案行動電話門號通聯紀錄存卷可考（見偵字
       卷第60頁）。
　2.經臺北地檢署於108年9月16日函詢台灣大哥大公司：「使用
    貴公司行動門號客戶若依附件圖示箭頭路線移動，可能之基
    地台位址為何？臺北市○○區○○街0段00號7樓頂之基地台位址
    是否符合」，台灣大哥大公司固函覆稱：「來函查詢特定路
    線涵蓋基地台位址於臺北市○○區○○街0段00號7樓頂、臺北市
    ○○區○○路000號樓頂以及臺北市○○區○○路000號5樓」等情，
    亦有卷附台灣大哥大公司108年10月3日台信網字第10800026
    71號函可參（見偵字卷第95頁）。
　3.然經原審函詢台灣大哥大公司，本案行動電話門號於108年1
    月23日3時38分01秒基地台位置在新北市○○區○○路00巷00號0
    樓，何以會在同日3時38分38秒基地台位置轉換至新北市○○
    區○○路000號之原因為何，台灣大哥大公司函覆稱：「說明
    二、……2、在涵蓋正常的情況下，都會區基地台接收範圍最
    大約為1公里，郊區接收範圍則約為2公里。但基地台涵蓋範
    圍會隨基站天線高度、傾角、發射功率、型號、系統參數、
    地形、天候、用戶行為等各項因素造成收訊範圍之差異。3
    、新北市○○區○○路00巷00號0樓與同市○○區○○路000號基地台
    直線距離約20公里，正常涵蓋情況下用戶行動電話無法在短
    時間內於兩座基地台間交遞，據此研判，用戶應位在地區相
    對高樓層才有機會使用到遠方山區基地台外溢的訊號。4、
    綜合分析來函附件通聯紀錄，研判用戶可能位在新北市○○區
    ○○路南方之星大樓高樓層……」等語，有台灣大哥大公司109
    年4月29日台信網字第1090001085號函在卷可考（見易字卷
    第47至49頁）。是基地台所發射之訊號，會隨基站天線高度
    、傾角、發射功率等因素之不同，造成收訊範圍之誤差，並
    未能精準確認使用者之所在位置，故尚不能逕以推論本案行
    動電話門號案發時曾連接臺北市○○區○○街0段00號7樓頂基地
    台位置，即認定被告確有於案發時出現在本案空地之事實。
(三)勾稽以上，本案機車及本案行動電話門號雖均係被告使用，
    但被告是否確係案發當時騎乘本案機車、在本案現場附近之
    人，顯非無疑。
四、至檢察官起訴書所提其他證據【證人蔡鴻舜於偵查之證述、
    臺北地檢署政風室簽呈、證人蔡鴻舜職務報告、調閱錄影監
    視器影像檔案一覽表、交通大隊E化違規記錄、監視器設置
    位置圖及模擬路徑圖等（見偵字卷第83至84頁、他字卷第3
    至4、27、29、41、89頁）】，充其量僅足以證明本案空地
    遭人潑灑不明液體，且本案機車及本案行動電話門號均係被
    告使用等情，然均不足以證明案發當時被潑灑在本案空地之
    液體確為汽油，亦不足以證明被告為潑灑該液體之行為人，
    自均無從為不利被告認定。
五、綜上，本案被潑灑之液體是否確為汽油，已屬有疑，復未能
    證明於案發時出現在案發現場附近之人確為被告，本案依檢
    察官所舉之各項證據，尚未達於通常一般之人均不致有所懷
    疑，而得確信其為真實之程度，無從使本院形成被告有如公
    訴意旨所指預備放火燒燬現有人所在建築物犯行之心證，此
    外，復無其他積極證據足以證明被告涉犯前開犯行，自屬不
    能證明被告犯罪。
六、至檢察官於本院審理時雖稱被告本案所為有刑法第151條恐
    嚇公眾罪之適用云云（見本院卷第88頁）。惟按刑法第151
    條之恐嚇公眾罪，須行為人以使不特定人或特定多數人之公
    眾心生畏懼為目的，而通知將加惡害之旨於公眾，使公眾因
    其恐嚇，致生公眾安全之危險，始足當之。苟行為人主觀上
    並無通知將加惡害之犯意，或客觀上無通知將加惡害於公眾
    之行為，則尚與恐嚇公眾罪之構成要件有間。又行為人是否
    有恐嚇公眾之犯行，仍應審究案發時之客觀情狀、行為人表
    現、動機、目的、智識程度及當時所受刺激等一切情狀，通
    盤考量審酌，方可認定。查本案案發時間為108年1月23日凌
    晨1時25分許，係屬深夜，且當時現場亦無他人在場，則該
    人是否有以使不特定人或特定多數人之公眾心生畏懼為目的
    ，而通知將加惡害之旨於「公眾」，已非無疑。況本案並無
    證據證明係被告所為，業經本院詳述如前，縱令行為人在本
    案空地潑灑不明液體之行為有可能構成恐嚇公眾罪，亦無法
    遽認該人為被告而對被告論以恐嚇公眾罪，附此敘明。
陸、駁回上訴之理由
一、檢察官上訴意旨略以：
(一)本案案發當時為警蒐查到之犯罪行為人所騎乘機車為車牌號
    碼000－0000號普通重型機車，確為被告平常代步之用，業為
    被告所自承；且案發當時並無其他人使用，也無失竊之報案
    紀錄，也為被告所不爭執，足見案發當時上開機車並非他人
    騎乘到案發現場附近，堪認本案為被告所為，應屬無疑。
(二)次按汽油是現今社會日常生活交通工具所必需之燃料，其味
    道乃一般人生活上很容易辨別之氣味，並不需要從事相關接
    觸之工作即可辨識，且對於本案被潑灑之液體確為汽油之易
    燃液體，亦為發現遭潑灑汽油之證人施博薰證述：那個很明
    顯是汽油之味道；認為與其自助加油時所碰到的汽油幾乎一
    樣等語，堪認被告所潑灑為汽油。原審認證人並未就本案被
    潑灑之液體送驗，僅依該液體之氣味與觸感而認為該液體為
    汽油，且證人未有近距離接觸汽油或柴油等具助燃性油品工
    作經驗之事實，而認無法確認被潑灑之液體係汽油乙節，顯
    係謬見，不合論理及經驗法則。
(三)被告所使用之本案行動電話門號，確實於案發當時出現在本
    案案發現場附近，有案發當時通聯記錄、行動上網基地台紀
    錄及台灣大哥大公司特定路線涵蓋基地台位置可資佐證。原
    審固認定基地台所發射之訊號，會隨基站天線高度、傾角、
    發射功率等因素之不同，造成收訊範圍之差異，並未能精準
    確認使用者之所在位置云云，然尚不能排除案發當時被告所
    使用之本案行動電話門號有出現在本案犯罪地之事實。此外
    ，被告本案行動電話門號亦未有遭人冒用或借他人使用之情
    事，堪可佐證被告即為本案犯罪之人，而原審遽以推論被告
    未為預備放火燒燬現有人所在建築物之犯行，尚屬率斷。
(四)綜上，被告因涉犯竊盜罪經臺北地檢署檢察官提起公訴，因
    而心生不滿欲縱火洩恨，動機明確，幸於預備階段即為法警
    發現，要屬萬幸，否則後果不堪設想，其惡性不輕，斷難放
    縱。又參諸被告所使用之上述機車及手機門號，均未遺失又
    無出借他人使用之情形下，於案發當時出現在案發現場，顯
    為被告親自犯案，其推稱非其所為，乃犯後卸責推諉之詞，
    不足採信。原判決竟對明顯之客觀證據，視而不見，又缺證
    據與證據關連性連貫後認定事實之基礎經驗，並以毫無論理
    依據之說詞，認定被告無罪，判決謬誤，至為明顯。
(五)原判決認事用法既有違誤，請將原判決撤銷，更為適法之判
    決云云。
二、經查：
(一)被告固於偵查供稱：只有我自己持有該機車鑰匙，車子只有
    我上班代步在用等語（見偵字卷第44頁）；於原審亦供稱：
    108年1月間000-0000號機車沒有失竊過等語（見審易字卷第
    51頁），但本案無法確定案發當時騎乘本案機車、在本案現
    場附近之人確為被告，業如前述。參諸被告於偵查供稱「（
    問：你在108年1月間是否曾經發現機車遭他人使用過？）那
    時候我覺得我的鑰匙孔怪怪的」、「（問：是否有去報警？
    ）沒有，我以為是自然損傷」等語（見偵字卷第45頁）；於
    原審亦供稱：我在地檢署我有跟檢察官說那一陣子我覺得我
    機車鑰匙孔附近怪怪的，有點感覺被人家撬開過，感覺有被
    人家動過的樣子，但還沒有到破壞的程度，我合理懷疑有人
    偷我的車拿去犯案等語（見審易字卷第51頁），而本案案發
    時間為凌晨1時25分許，此為一般人之睡眠時間，是否有他
    人先竊取本案機車後騎乘至本案現場，之後再騎回被告停放
    本案機車處，並非毫無可能，是檢察官上訴意旨(一)所指，
    尚難為不利被告認定。
(二)汽油雖為現今社會日常生活交通工具所必需之燃料，且一般
    人於生活上亦可得悉汽油味道大致為何，然市面上之柴油或
    其他具揮發性之有機溶劑，亦多有相類似之味道，在無任何
    積極證據可得證明本案不明液體是否確為汽油之情況下，要
    難遽以證人施博薰推測之詞及一般人知悉汽油是何味道即率
    爾認定本案不明液體必定為汽油。況縱令本案所潑灑之不明
    液體為汽油，但是否為被告所潑灑，並非無疑，均如前述，
    是檢察官上訴意旨(二)主張「被告」所潑灑之物為「汽油」
    ，且認原判決所認無法確認被潑灑之液體係汽油乙節，顯係
    謬見，不合論理及經驗法則云云，自無可採。
(三)檢察官雖以上訴意旨(三)所述理由，稱被告所使用之本案行
    動電話門號，確實於案發當時出現在本案案發現場附近，且
    主張被告本案行動電話門號亦未有遭人冒用或借他人使用之
    情事，堪可佐證被告即為本案犯罪之人云云。惟基地台涵蓋
    範圍會隨基站天線高度、傾角、發射功率、型號、系統參數
    、地形、天候、用戶行為等各項因素造成收訊範圍之差異，
    業如前述，且觀諸卷附本案行動電話門號通聯紀錄（見偵字
    卷第60頁），可知本案行動電話門號於108年1月23日1時46
    分20秒起至2時46分20秒止之離開基地台地址為「新北市○○
    區○○路0○00號00樓」，但於同日2時46分20秒起至3時38分1
    秒止即變成相距很遠且方向不同之「新北市○○區○○路000號
    」；復於同日凌晨3時38分1秒起至3時38分37秒止變成「新
    北市○○區○○路00巷00號0樓」，此觀本案行動電話門號通聯
    紀錄自明（見偵字卷第60頁）。堪認縱本案行動電話門號通
    聯紀錄記載離開基地台地址為「臺北市○○區○○街0段00號7樓
    頂」，充其量亦僅能證明本案行動電話門號在該時段內曾接
    收到上開基地台訊號，但無法認定持有本案行動電話門號之
    人必確實出現在該基地台附近，自無法執此而為被告不利論
    斷。
(四)至被告雖曾因犯竊盜罪而經臺北地檢署檢察官提起公訴，然
    該案既尚在原審法院以106年易字885號案件審理中，有本院
    被告前案紀錄表在卷可按（見本院卷第29頁），於案件尚在
    審理中、有罪與否尚屬不明之狀態下，被告是否有可能心生
    不滿，進而為本案犯行之犯罪動機，本院無從率爾推斷。本
    案既無積極證據可證明被告確為本案犯行之行為人，檢察官
    所稱被告因涉犯竊盜罪經臺北地檢署檢察官提起公訴，因而
    心生不滿欲縱火洩恨，動機明確云云一節，仍無從為不利被
    告認定。
三、據上，原審以本案被潑灑之物質是否確為汽油，已屬有疑，
    復未能證明於案發時出現在案發地附近之人確為被告，依檢
    察官所提前揭證據，尚不足證被告確有公訴意旨所指之預備
    放火燒燬現有人所在建築物犯行，不能證明被告犯罪，而為
    被告無罪諭知，業已說明其證據取捨之依據及認定之理由，
    並無違誤，且檢察官上訴意旨所指不足以證明被告涉犯本案
    犯行，並經本院補充說明如上，是檢察官執上開各節主張被
    告所使用本案機車及本案行動電話門號，均未遺失又無出借
    他人使用之情形下，於案發當時出現在案發現場，顯為被告
    親自犯案，其推稱非其所為，乃犯後卸責推諉之詞，不足採
    信云云，徒憑己見而指摘原判決諭知被告無罪不當，請求撤
    銷改判被告有罪云云，為無理由，應予駁回。
據上論斷，應依刑事訴訟法第368條，判決如主文。
本案經檢察官朱玓（原判決誤載為范孟珊）提起公訴，檢察官葉
芳秀提起上訴，檢察官蕭方舟到庭執行職務。
中　　華　　民　　國　　109 　年　　12　　月　　23　　日
                  刑事第十八庭  審判長法  官  何俏美
                                      法  官  葉乃瑋 
                                      法  官  黃紹紘
以上正本證明與原本無異。
不得上訴。
                                      書記官  朱倩儀
中　　華　　民　　國　　109 　年　　12　　月　　30　　日